# 请教陈版主关于销售会员月卡会计核算处理

提问人：ctbunanshan 时间：2022-07-29 15:03:15
公司是平台电商，类似于淘宝。现在有下述业务：
消费者 50 元购买月卡，可以在 30 天有效期内，每天领取满减优惠券，在消费时进行抵扣。优惠券由平台出资。对于销售月卡收到的款项，有如下处理方式：
1 、收到时作为预收账款，月末按已到期金额冲减销售费用，不确认收入；
2 、确认销售收入，因为目前收入占比不大，想简单处理，按照月末已到期金额确认收入。是应该确认收入还是冲减费用？如果确认收入，可否简单处理？

回答人：chenyiwei
如果按净额法确认收入（这种可能性相对较大），则本企业的“客户”是入驻商户，而不是最终顾客。一般理解只有在顾客消费的优惠券金额大于月卡成本（ 50 元）时，才能吸引最终顾客购买月卡，而本企业为了该项优惠券促销活动而支付给商户的折扣结算款项应当是超出通过销售月卡从最终顾客收到的款项。因此，倾向于将支付给商户的优惠结算款项确认为销售费用，销售月卡的款项冲减该项销售费用。